臺灣高等法院高雄分院刑事判決　　　　94年度交上易字第35號
上　訴　人　臺灣高雄地方法院檢察署檢察官
被　　　告　乙○○
上列上訴人因被告公共危險案件，不服臺灣高雄地方法院94年度
交易字第16號中華民國94年4 月20日第一審判決（起訴案號：臺
灣高雄地方法院檢察署93年度偵字第22086 號），提起上訴，本
院判決如下：
     主  文
原判決撤銷。
乙○○服用酒類，不能安全駕駛動力交通工具而駕駛，處拘役貳
拾日，如易科罰金，以佰元折算壹日。
     事  實
一、乙○○於民國（下同）93年10月29日21時30分許，在高雄市
    前鎮區○○街某計程車休息站，與同行司機服用酒類，至不
    能安全駕駛動力交通工具之程度後，竟駕駛亞力交通公司所
    有之ZJ-942號營業小客車，沿高雄市○○街由南往北方向行
    駛，因酒後不能安全駕駛，致失控撞及甲○○所有停在對向
    路邊之ZL-0825 號自用小客車之左側車身。乙○○肇事後，
    躺臥在其營業小客車之駕駛座睡覺。嗣警方據報前往處理時
    ，測得乙○○之呼氣酒精濃度高達每公升0.62毫克而查獲。
二、案由高雄市政府警察局前鎮分局移送臺灣高雄地方法院檢察
    署檢察官偵查起訴。
     理  由
一、訊據被告乙○○否認有上開犯行，辯稱：當日伊與謝景川、
    蘇萬益喝酒，席間，蘇萬益開伊之計程車去買酒菜，回來時
    停在路邊，擦撞甲○○之車子旁邊花盆，其後，伊喝酒醉後
    ，蘇萬益及謝景川將伊扶到其計程車上睡覺，該計程車並非
    伊所駕駛云云。
二、惟查：
  (一)證人即被害人甲○○於警詢時指稱：我聽見外面有車子被撞
    的聲音，馬上跑出去外面看，發現是我的車子ZL-0825 號，
    被一輛ZJ－942 號計程車逆向行駛，撞上我的車子駕駛座車
    門，被告在駕駛座上睡覺等語（警卷第3 頁）。甲○○於聽
    到車子被撞之聲音，約5 分鐘即至現場查看，為證人甲○○
    於原審具結證實（原審卷第53頁）。而警方據報至現場處理
    之員警鄭勝欽於本院具結證稱：我們據報到現場大約5 分鐘
    左右，到現場時，被告車子是逆向，被害人的車子是斜向停
    車，研判是有喝酒才會撞成這樣，車子已經失控，被告車子
    是撞到被害人的車子左側車身，被告的車子與被害人的車子
    中間，沒有花盆，現場兩車的位置，如現場圖所示，當時被
    告的車子是發動的等語（本院卷第37-40 頁）。依卷附之道
    路交通事故現場圖（警卷第6 頁）顯示，被害人之自用小客
    車斜停於瑞南街南向右側慢車道，被告之營業小客車逆向斜
    停於瑞南街北向左側，車身跨越慢車道及左側快車道，營業
    小客車之車頭接觸自用小客車之左側車身。是上開被害人及
    員警鄭勝欽之證言，與事實相符。
  (二)證人蘇萬益於原審具結證稱：伊有開被告的車子去買小菜，
    買回來後，將被告的車子停在瑞南街146 號之1 ，伊有熄火
    ，但未將鑰匙拔下，伊停車時有撞到旁邊的花盆，不知有撞
    到車子，停好後，就去休息站繼續喝酒，約再喝了30分鐘，
    被告叫不醒，而共同將被告扶到他的車子駕駛座睡覺，沒有
    發動（引擎）云云。證人蘇萬益同為計程車司機，為其所陳
    明，果如當日喝酒時有前往買小菜，為何不開自己的車子，
    而開被告之車子，其證言之真實性，已非無疑。蘇萬益既能
    開車前往買小菜，即可見其精神狀態正常，應無將車子違規
    逆向停放左側快車道與慢車道上之理，尤以計程車司機熟知
    交通規則，違規將被告裁處罰鍰之規定。且依蘇萬益所證未
    發動被告的車子引擎，而依員警鄭勝欽及馮文昇所證彼等至
    現場，被告的車子尚在發動中（本院卷第38頁、原審卷第41
    頁），足證被告之車子並非蘇萬益開至肇事之現場甚明，其
    證言非真實可採。
  (三)證人即被害人甲○○於本院具結證稱其於警詢所稱「實在」
    （本院卷第45頁）。甲○○於本院雖又證稱：我大概知道兩
    車中間有1 個花盆云云（本院卷第45頁），參以證人鄭勝欽
    所證：花盆是在車子的右前方，被告的車子是撞到被害人的
    車左側車身等語（本院卷第39、40頁）觀之，甲○○於警詢
    之證言為可採信。證人甲○○於司法警察調查中所為之上開
    陳述，與審判中所證不符部分，其先前之陳述，具有較可信
    之情況，且為證明犯罪事實存否所必要，依刑事訴訟法第
    159 條之2規定，自得採為證據。
  (四)被告肇事後，經警方施以酒精濃度測試，其呼氣每公升酒精
    濃度為0.62毫克，此有測試定值表附卷可稽（警卷第7 頁）
    。被告服用酒類駕駛其營業小客車，違規逆向碰撞左側慢車
    道上之小客車，顯見已達不能安全駕駛動力交通工具之程度
    。此外，並有測試觀察紀錄表、現場照片在卷足憑（警卷第
    12頁）。至被告於檢察官偵查中提出之照片（偵查卷第31、
    33頁），用以證明被告之營業小客車之車頭並無碰撞痕跡，
    其車頭與被害人之小客車間，有1 花盆云云。惟被告於93年
    11月9 日提出照片，距其肇事時之93年10月29日，已有11日
    之久，且非現場所照，尚難為被告有利之認定。
  (五)綜上所，本件事證已臻明確，被告所辯，顯係卸責之詞，
    殊無足採，其犯行洵堪認定。
三、查被告服用酒類，不能安全駕駛動力交通工具而駕駛，核其
    所為，係犯刑法第185條之3之公共危險罪。
四、原審法院以不能證明被告犯罪，諭知無罪判決，尚有未洽。
    檢察官上訴指摘原判決不當，為有理由，應由本院將原判決
    撤銷改判。爰審酌被告以駕駛計程車為業，明知服用酒類過
    量，將不能安全駕駛汽車，駕駛者將必造成公共危險，乃竟
    仍予駕駛，致撞及被害人之小客車，偵審中飾詞卸責，未見
    悔意，態度欠佳，姑念已與被害人成立和解，為被害人所陳
    明等一切情狀，量處如主文所示之刑，並諭知易科罰金之折
    算標準。
據上論斷，應依刑事訴訟法第369 條第1 項前段、第364 條、第
299 條第1 項前段，刑法第185 條之3 、第41條第1 項前段，罰
金罰鍰提高標準條例第2條，判決如主文。
本案經檢察官方娜蓉到庭執行職務。
中　　華　　民　　國　　94　　年　　7 　　月　　29　　日
                  刑事第八庭    審判長法  官  洪慶鐘
                                      法  官  任森銓
                                      法  官  李淑惠
以上正本證明與原本無異。
本判決不得上訴。
中　　華　　民　　國　　94　　年　　8 　　月　　2 　　日
　　　　　　　　　　　　　　　　　　　書記官  呂素珍
附錄本判決論罪科刑法條：
中華民國刑法第185條之3
服用毒品、麻醉藥品、酒類或其他相類之物，不能安全駕駛動力
交通工具而駕駛者，處1 年以下有期徒刑、拘役或3 萬元以下罰
金。
                                                Ａ
